臺灣高等法院臺中分院刑事判決　　　　　　　　　九十二年度上易字第二七三號
　　上　訴　人
　　即　被　告　甲○○
右上訴人因竊盜案件，不服臺灣彰化地方法院九十二年度易字第七０四號中華民國九
十二年八月六日第一審判決（聲請簡易判決處刑案號：臺灣臺北地方法院檢察署九十
二年度偵字第二０二四號），提起上訴，本院判決如左：
      主  文
原判決撤銷。
甲○○竊盜，累犯，處拘役肆拾日，如易科罰金以佰元折算壹日。
      事  實
一、甲○○曾於民國八十八年間，因詐欺案件，經臺灣臺中地方法院判處有期徒刑五
    月確定，於九十年三月三日執行完畢，猶不知悔改，於民國九十一年十一月二十
    二日十六時許，在位於台北市○○○路之台北銀行前之騎樓內，見原為李鑑益所
    有（該車平日係由李鑑益之父親李季曄所使用）而遭不詳姓名人士所竊（係於九
    十一年十一月十九日，在台北市○○○路十八號前遭竊），後經不詳姓名人士停
    置該處之車牌號碼ＡＳＷ—五八九號重型機車，插有鑰匙，引擎未熄火，並無人
    看管，竟因需車代步，而萌意圖為自己不法所有，徒手竊取該車，得手後駕駛離
    去，並將前開機車鎖予以更換，而留供己用。嗣其於同年月二十五日下午二時許
    ，駕駛上開機車附後載不知情之翁勝賢行經臺北縣板橋市○○街四十二巷口時，
    為警攔檢而當場查獲，始得知上情。
二、案經臺北縣政府警察局移送臺灣臺北地方法院檢察署檢察官偵查而聲請簡易判決
    處刑，並經臺灣臺北地方法院認應適用通常訴訟程序，改依通常訴訟程序裁定送
    臺灣彰化地方法院審理。
      理  由
一、右開犯罪事實，業據上訴人即被告甲○○於警詢、偵查、原審及本院審理中供承
    不諱，核與證人李季曄、翁勝賢之證述情節相符，並有車輛竊盜、車牌失竊資料
    個別查詢報表—查詢車輛認可資料及台北縣政府警察局海山分局江翠派出所贓物
    認領保管單各一紙在卷足憑，再者，被告竊取該車牌號碼ＡＳＷ—五八九號重型
    機車時，該車非但插有鑰匙，且引擎未熄火，顯見尚在他人實力之下。被告之自
    白與事實，堪予採信。罪證明確，被告之犯行，足以認定。
二、核被告甲○○所為，係犯刑法第三百二十條第一項之竊盜罪，被告曾於八十八年
    間，因詐欺案件，經臺灣臺中地方法院判處有期徒刑五月確定，於九十年三月三
    日執行完畢，有檢察署刑案資料查註表及臺灣高等法院被告全國前案紀錄表在卷
    足稽，茲於五年內再犯有期徒刑以上之本罪，是為累犯，應依法加重其刑，原審
    以被告犯罪事證明確，予以論罪科刑，固非無見，惟查被告係累犯，原審漏未依
    累犯論處，自有未洽，被告上訴意旨請求從輕雖無可採，但原審判決既有如上瑕
    疵，即屬無可維持，應由本院予以撤銷改判，審酌被告犯罪之動機、方法、手段
    、所致損害暨被告犯罪後態度等一切情狀，量處如主文第二項所示之刑，並諭知
    易科罰金之折算標準示懲。
據上論結，應依刑事訴訟法第三百六十九條第一項前段、第三百六十四條、第二百九
十九條第一項前段，刑法第三百二十條第一項、第四十七條、第四十一條第一項前段
，罰金罰鍰提高標準條例第一條前段，第二條，判決如主文。
本案經檢察官乙○○到庭執行職務。
中      華      民      國      九十三   年       一      月     七     日
                                    臺灣高等法院臺中分院刑事第五庭
                                          審判長法  官  袁  從  楨
  法  官  胡  森  田
                                                法  官  姚  勳  昌
右正本證明與原本無異。
不得上訴。
                                                書記官  洪  麗  華
中      華      民      國      九十三   年       一      月     七     日
中華民國刑法第三百二十條
(普通竊盜罪、竊佔罪)
意圖為自己或第三人不法之所有，而竊取他人之動產者，為竊盜罪，處五
年以下有期徒刑、拘役或五百元以下罰金。
意圖為自己或第三人不法之利益，而竊佔他人之不動產者，依前項之規定
處斷。
前二項之未遂犯罰之。                                                    Ｉ
